臺灣桃園地方法院刑事判決
111年度審易字第1162號
公  訴  人  臺灣桃園地方檢察署檢察官
被      告  李亞倫





                    （另案於法務部○○○○○○○○羈押中中）
上列被告因竊盜案件，經檢察官提起公訴（111年度偵字第15371
號），被告於本院準備程序進行中，就被訴事實為有罪之陳述，
經本院告知簡式審判程序意旨，並聽取當事人之意見後，裁定依
簡式審判程序審理，判決如下：
    主  文
李亞倫犯踰越安全設備、窗戶、侵入住宅竊盜罪，處有期徒刑拾
月。
未扣案如附表編號二「犯罪所得、沒收之財物」欄所示之物均沒
收，如全部或一部不能沒收或不宜執行沒收時，追徵其價額。
未扣案如附表編號三「犯罪所得、現金」欄所示之現金共新臺幣
貳萬零肆佰元沒收。
    事實及理由
一、犯罪事實：
　　李亞倫於民國111年2月5日下午4時36分許，途經桃園市○○區
    ○○街0號集合住宅（即公寓）前，見1樓大門未關，認有機可
    乘，竟意圖為自己不法之所有，基於竊盜之犯意，自大門侵
    入屬住宅一部分之樓梯間後，經由該樓梯行至上址4樓B戶之
    陳明慧居所前，將陳明慧掛在窗戶上之雨傘，伸入而踰越屬
    安全設備之鐵條及未緊閉之窗戶縫隙，以該雨傘之把手勾開
    大門之門鎖後，自大門侵入陳明慧居所，徒手竊取如附表所
    示之物，得手後，迅即離去。嗣陳明慧發覺遭竊報警處理，
    經警調閱監視器錄影畫面，進而循線查悉上情。
二、證據名稱：
　㈠被告李亞倫分別於警詢、本院準備程序及審理中之自白。
　㈡證人即被害人陳明慧分別於警詢、檢察官訊問、本院準備程
    序及審理中之證述。
　㈢贓物領據、桃園市政府警察局大園分局扣押筆錄暨扣押物品
    目錄表、監視器錄影畫面翻拍照片。
三、論罪科刑：
　㈠按其所謂「住宅」，乃指人類日常居住之場所而言，公寓亦
    屬之。至公寓樓下之「樓梯間」，雖僅供各住戶出入通行，
    然就公寓之整體而言，該樓梯間為該公寓之一部分，而與該
    公寓有密切不可分之關係，故侵入該種住宅樓下之樓梯間竊
    盜，難謂無同時妨害居住安全之情形，自應成立侵入住宅竊
    盜罪（最高法院76年台上字第2972號判決意旨參照）。查被
    告於警詢中供稱：「……我步行經過大園區信義街5號，發現
    該大樓大門沒關，一時起了歹念，於是我便上樓，發現4樓B
    戶該戶窗戶沒關，我把窗戶打開，手持該戶人家掛在窗戶上
    的雨傘嘗試勾勒該戶大門門鎖……第二次時間為16時37分許，
    我再次進到該戶，我以上述同樣手法在門外勾了約40-50分
    鐘左右，撬開大門成功後，我便入內物色我覺得有價值的東
    西……。」等語明確（見偵字卷第2頁），可認被告自未關之
    「1 樓大門」侵入公寓之樓梯間後，再至該被害人所居住之
    4樓B戶行竊，揆諸前開說明，被告所為，自該當刑法第321 
    條第1 項第1 款之侵入住宅加重條件。
　⒉次按刑法第321條第1項第2款規定將「門窗」、「牆垣」、「
    其他安全設備」並列，「門窗」中所謂之門，應專指分隔住
    宅或建築物（包括公寓、大廈內之各住戶或店舖）內外之出
    入口大門之門扇而言；所謂之窗，應指具有防閑效用之窗戶
    而言。而窗外加裝之鐵窗或欄杆，此加裝物之用途係為防堵
    外來者侵入，鞏固居住與財產安全，應屬所謂「其他安全設
    備」。次按刑法第321條第1項第2款所謂毀越門窗、牆垣或
    其他安全設備，其中「毀」係指毀損之行為，「越」則指踰
    越或超越，「毀」與「越」不以兼有為限，若有其一即克當
    之。查依監視器錄影畫面翻拍照片（見偵字卷第42-43頁）
    所示，被告警詢所述將雨傘伸入鐵條及窗戶縫隙勾開大門門
    鎖後，自大門進入被害人住處內行竊乙節堪認屬實，被告將
    雨傘伸入屬安全設備之鐵條及窗戶，使上開物品喪失防閑功
    能，依前開說明，被告所為該當刑法第321條第1項第2款之
    踰越安全設備、窗戶之加重條件
　㈡核被告所為，係犯刑法第321條第1項第2款、第1 款之踰越安
    全設備、窗戶、侵入住宅竊盜罪。
　㈢爰審酌被告正值青壯，不思以正當方式獲取財物，竟圖不勞
    而獲，恣意為本件竊盜犯行，顯然欠缺對他人財產權之尊重
    ，被告犯後尚能坦承犯行，非無悔意，然前因竊盜犯行，經
    判處有期徒刑6月、8月、10月、1年確定，並執行完畢，素
    行不佳，兼衡以被告之犯罪動機、情節及所生危害暨其生活
    及經濟狀況、素行、年紀及智識程度等一切情狀，量處如主
    文所示之刑，以示懲儆。　
四、沒收：
　㈠犯罪工具：
　　被告持以勾開大門門鎖所用之雨傘1支，原本掛被害人窗戶
    上，業如前開警詢所述，該雨傘非被告所有，自無從宣告沒
    收。
　㈡犯罪所得：
　⒈被告所竊得如附表編號一「犯罪所得、已發還」欄所示之財
    物，業被害人立據領回，有贓物領據在卷可考（見偵字卷第
    9頁），足認該等財物已實際發還被害人，爰依刑法第38條
    之1 第5 項規定不予宣告沒收，附此敘明。
　⒉查被告竊得如附表編號二「犯罪所得、沒收之財物」欄所示
    之財物，均屬被告之犯罪所得，且並未實際合法發還予被害
    人，應均依刑法第38條之1第1項前段規定諭知沒收，並於全
    部或一部不能沒收或不宜執行沒收時，依同條第3 項之規定
    追徵其價額。
　⒊查被告竊得如附表編號三「犯罪所得、現金」欄所示之款項
    共計新臺幣（下同）2萬0,400元（計算式：1萬,9400+1,000
    =2萬0,400元)，屬被告本案之犯罪所得，且並未實際合法發
    還予被害人，應依刑法第38條之1第1項前段規定諭知沒收。
五、應依刑事訴訟法第273條之1第1項、第299條第1項前段、第3
    10條之2、第454條第1項，刑法第321條第1項第1款、第2款
    、第38條之1第1項前段、第3項，刑法施行法第1條之1第1項
    、第2項前段，判決如主文。
六、如不服本判決應於收受判決後20日內向本院提出上訴書狀，
    並應敘述具體理由。其未敘述上訴理由者，應於上訴期間屆
    滿後20日內向本院補提理由書（均須按他造當事人之人數附
    繕本）「切勿逕送上級法院」。
本案由檢察官楊挺宏提起公訴，經檢察官李孟亭到庭執行職務。
中　　華　　民　　國　　111 　年　　8 　　月　　12　　日
                  刑事審查庭  法　官　李雅雯
以上正本證明與原本無異。
如不服本判決應於收受判決後20日內向本院提出上訴書狀，並應
敘述具體理由。其未敘述上訴理由者，應於上訴期間屆滿後20日
內向本院補提理由書（均須按他造當事人之人數附繕本）「切勿
逕送上級法院」。
　　　　　　　　　　　　　　　書記官　沈詩婷  
中　　華　　民　　國　　111 　年　　8 　　月　　15　　日
附錄本案論罪科刑法條： 
中華民國刑法第321條
犯前條第1項、第2項之罪而有下列情形之一者，處6月以上5年以
下有期徒刑，得併科50萬元以下罰金：
一、侵入住宅或有人居住之建築物、船艦或隱匿其內而犯之。
二、毀越門窗、牆垣或其他安全設備而犯之。
三、攜帶兇器而犯之。
四、結夥三人以上而犯之。
五、乘火災、水災或其他災害之際而犯之。
六、在車站、港埠、航空站或其他供水、陸、空公眾運輸之舟、
    車、航空機內而犯之。
前項之未遂犯罰之。
附表
編號   犯               罪                 所                 得  一 已發還 ①豬公大撲滿1個（內有現金新臺幣【下同】600元）。 ②恐龍撲滿1個（內無現金）。 ③數位相機2臺。 ④手錶5只。 ⑤紀念錢幣11枚。 ⑥髮圈5個。 ⑦吊飾4組。 二 沒收之財物 ①機車鑰匙貳支。 ②汽車鑰匙壹支。 ③遙控直升機壹架。 ④香水捌罐。 ⑤皮夾貳個。 三 現金 ①豬公大撲滿內未起獲之現金新臺幣壹萬玖仟肆佰元。 ②恐龍撲滿內未起獲之現金壹仟元。